臺灣高等法院民事裁定
111年度勞再易字第13號
再審原告    郭時全    

訴訟代理人  李儼峰律師
上列再審原告因與再審被告中華電信股份有限公司間請求給付退
休金事件，對於中華民國111年4月12日本院110年度勞上易字第2
3號確定判決，提起再審之訴，本院裁定如下：
    主  文
再審之訴駁回。
再審訴訟費用由再審原告負擔。
    理  由
一、按再審之訴，應於30日之不變期間內提起。前項期間，自判
    決確定時起算，判決於送達前確定者，自送達時起算；其再
    審之理由發生或知悉在後者，均自知悉時起算。而再審之訴
    ，應以訴狀表明再審理由及關於再審理由並遵守不變期間之
    證據，民事訴訟法第500條第1、2項、第501條第1項第4款分
    別定有明文。而當事人以有同法第496條第1項第1款適用法
    規顯有錯誤之情形提起再審之訴，應認此項理由於裁判送達
    時當事人即可知悉，故計算是否逾30日之不變期間，應自裁
    判確定時起算，無同法第500條第2項但書再審理由知悉在後
    之適用。至於當事人本人對於法規之瞭解程度如何，當不能
    影響同法第500條第1項、第2項關於30日不變期間之起算（
    最高法院70年台再字第212號及71年台再字第210號判例意旨
    參照）。另按再審之訴不合法者，法院應以裁定駁回之，民
    事訴訟法第502條第1項亦有明文。
二、本件再審原告主張本院民國111年4月12日110年度勞上易字
    第23號確定判決（下稱原確定判決）有民事訴訟法第496條
    第1項第1款再審事由，提起本件再審之訴。惟查，原確定判
    決為不得上訴第三審之判決，依民事訴訟法第398條第2項規
    定，於111年4月12日宣示時即行確定，而原確定判決正本於
    111年4月19日送達再審原告，有本院110年度勞上易字第23
    號判決及書記官辦案進行簿等件附卷可稽（見本院卷第41至
    51頁、71至73頁），則揆諸前開說明，適用法規顯有錯誤之
    再審事由並無民事訴訟法第500條第2項但書之適用，故再審
    原告遲至111年11月24日始對原確定判決提起本件再審之訴
    （見本院卷第3頁，民事再審起訴狀上收狀日期戳所載），
    已逾30日之不變期間，其再審之訴顯非合法。
三、綜上所述，再審原告依民事訴訟法第496條第1項第1款規定
    ，對原確定判決提起本件再審之訴，為不合法，應予駁回。
    　
四、據上論結，本件再審之訴為不合法，爰裁定如主文。　
中　　華　　民　　國　　111 　年　　12　　月　　1 　　日
                  勞動法庭
                      審判長法　官  黃雯惠
                            法　官  華奕超
                            法　官  林佑珊
正本係照原本作成。
不得抗告。
中　　華　　民　　國　　111 　年　　12　　月　　1 　　日
 　　　　　　　　　　　　   書記官  陳韋杉